臺灣臺南地方法院民事裁定
110年度司繼字第2939號
聲  請  人  葉芃妤  

關  係  人  游淑惠律師
上列聲請人聲請選任被繼承人王瑞文遺產管理人事件，本院裁定
如下：
    主  文
選任游淑惠律師（律師證書字號：北錄字第5449號）為被繼承人
王瑞文（男、民國00年0月0日生、身分證統一編號：Z000000000
號、民國110年7月13日死亡、生前最後住所：臺南市○區○○里○○
街00巷00號4樓）之遺產管理人。
聲請程序費用由被繼承人王瑞文之遺產負擔。
    理  由
一、按先順序繼承人均拋棄其繼承權時，由次順序之繼承人繼承
    ，其次順序繼承人有無不明或第四順序之繼承人均拋棄其繼
    承權者，準用關於無人承認繼承之規定。次按繼承開始時，
    繼承人之有無不明，而無親屬會議或親屬會議未於1個月內
    選定遺產管理人者，利害關係人得聲請法院選任遺產管理人
    ，並由法院依公示催告程序，定6個月以上之期限，公告繼
    承人，命其於期限內承認繼承，此觀民法第1176條第6項、
    第1177條、第1178條規定自明。
二、本件聲請意旨略以：聲請人為被繼承人王瑞文之子王冠隆之
    債權人，王冠隆於民國（下同）110年2月3日死亡，王瑞文
    為繼承人，嗣被繼承人王瑞文於同年7月13日死亡，無任何
    法定繼承人，亦無親屬會議於 1個月內選定遺產管理人，致
    聲請人無法對其遺產行使前開權利，爰依法聲請選任被繼承
    人王瑞文之遺產管理人等語。
三、經查，聲請人之主張，業據提出除戶謄本、繼承系統表等為
    證，則被繼承人王瑞文之法定繼承人均先於其死亡，且被繼
    承人之親屬會議未依民法第1177條規定選定遺產管理人，聲
    請人以利害關係人之地位聲請選任被繼承人王瑞文之遺產管
    理人，應予准許。
四、復查，遺產管理人之選任係屬法院之職權，其職務涉及公益
    性，除應注意遺產處置之公平性外，尚須慮及其適切性，即
    應兼顧被選任人對遺產、遺債之瞭解程度、處理遺產事務之
    能力與利害關係等綜合判斷之。經本院函詢游淑惠等5位律
    師擔任本件遺產管理人之意願，游淑惠律師之陳報狀（同意
    擔任遺產管理人）最先到達本院，有本院函文、民事陳報狀
    等附卷可稽。本院審酌游淑惠律師不僅具專業法律知識及能
    力，且有法律事務之執行經驗，又與聲請人及被繼承人間均
    無親屬或利害關係，由其擔任本件遺產管理人，當能秉持專
    業倫理與客觀公正態度，善盡管理保存及清算遺產之責，是
    認由其擔任被繼承人王瑞文之遺產管理人，應屬妥適，爰裁
    定如主文。
五、依家事事件法第127條第4項之規定，裁定如主文。
中　　華　　民　　國　　111 　年　　2 　　月　　7 　　日
                家事法庭      司法事務官  吳玲媛
以上正本係照原本作成。
如對本裁定抗告，須於裁定送達後10日之不變期間內，向本院提
出抗告狀，並繳納抗告費新臺幣1,000元（應附繕本）。
中　　華　　民　　國　　111 　年　　2 　　月　　9 　　日
                              書  記  官  林木村